臺灣苗栗地方法院刑事判決　　　　　　　　　　　　　九十一年度易字第二號
　　公　訴　人　臺灣苗栗地方法院檢察署檢察官
　　被　　　告　丙○○
右列被告因竊盜案件，經檢察官提起公訴（九十一年度偵字第五七一號、偵緝字第三
○號、九十年度偵字第三七五六號）、聲請簡易判決處刑（九十年度偵字第四六一九
號）及移送併辦（九十年度偵字第五一九二號），本院認不宜以簡易判決處刑，改依
通常程序審理並判決如左：
    主  文
丙○○共同連續攜帶兇器竊盜，累犯，處有期徒刑壹年貳月。扣案之鑰匙、Ｌ型板手
各壹支均沒收。
    事  實
一、丙○○於民國（下同）八十七年間，曾犯麻醉藥品管理條例罪，經本院判處有期
    徒刑四月，如易科罰金以三百元折算一日確定，於八十七年七月二日執行完畢，
    ，猶不知悔改。與呂儒倫共同基於意圖為自己不法所有之犯意聯絡，於九十年八
    月一日十七時四十五分許，在新竹市○○路雙華游泳池旁，共同竊取曹火官所有
    ，而由丁○○使用之車牌號碼Ｖ９─四八０一號、引擎號碼為ＸＡＥ０７ＢＯＲ
    Ｚ１３８５５５號、豐田牌自用小客車一部（內有丁○○所有之手錶一只、現金
    新台幣三千六百元、洋酒三瓶），得手後將該車留供己用，所得款項朋分花用，
    洋酒則供己飲用，手錶則亦變賣得款花用。迨同年八月二日，呂儒倫將該車停放
    於苗栗縣後龍鎮北龍里中山十號老爺科技廣場對面巷內，因他故乃囑明知該車係
    呂儒倫竊得之贓物之鄭勝雄將該車開往呂儒倫住處交予呂儒倫，鄭勝雄果依呂儒
    倫之囑，於同日二十三時三十分許，至上開地點，進入該車啟動之際，當場為埋
    伏之員警查獲，並扣得上開車輛，再循線查悉上情。
二、丙○○基於意圖為自己不法所有之概括犯意，於九十年九月三十日十七時許，騎
    乘其所有車牌號碼為ＫＣＣ—三０九號之重型機車，行經苗栗縣竹南鎮照南國中
    後門時，因故障而無法繼續騎乘，竟意圖為自己不法之所有，持上述機車之鑰匙
    ，竊取陳春滿所有停放於該國中後門之車牌號碼為ＩＤＵ—三五三號重型機車（
    價值約新台幣三萬元），得手後，即供己代步之用。嗣於同年十月四日二時四十
    分許，丙○○騎乘上述竊得之機車行經苗栗縣後龍鎮○○路一二九之一號前，為
    警盤查查獲，並扣得該作案用之工具鑰匙一支。
三、丙○○復基於意圖為自己不法所有之同一概括犯意，先於九十年十一月八日十三
    時十分許，在苗栗縣省立苗栗醫院停車場，以其所有之客觀上足認係兇器之Ｌ型
    板手一支，撬開被害人甲○○所有之ＩＬＤ－６６６號重機車一部，得手後騎至
    苗栗縣頭屋鄉北勢橋載不知情之張昀翔共同前往頭份鎮○○○路水活力游泳池停
    車場，持同上其所有之客觀上足認係兇器之Ｌ型板手一支，撬開被害人戊○○停
    放路旁之ＬＹ－４３３９號自小客車車門，竊取車內行動電話一支、面額新台幣
    （下同）三千元之台中商業銀行竹南分行之支票一張、現金一萬八千四百元，經
    警循線查獲，並扣得Ｌ型板手一支。
四、案經苗栗縣警察局竹南分局、頭份分局報請臺灣苗栗地方法院檢察署檢察官偵查
    起訴。
    理  由
一、右開二、三犯罪事實，業據被告丙○○分別於警訊時及偵、審中供承不諱，核與
    被害人陳春滿之父乙○○、被害人甲○○、戊○○於警局指述失竊之情節相符，
    並有上述車輛竊盜、車牌失竊資料個別查詢報表—查詢車輛認可資料一份、照片
    一張及贓物認領保管單三紙分別在卷及作案用之鑰匙、Ｌ型板手各一支可資佐證
    ，被告此部分之竊盜犯行，堪以認定。至一部分之犯罪事實，被告僅坦承竊取車
    內之現金及手錶、否認竊取自小客車，辯稱車子是同案被告呂儒倫偷的云云；惟
    查同案被告呂儒倫於警訊及本院審理時均稱自小客車是被告丙○○偷的，參以被
    告呂儒倫與被告丙○○無怨仇，衡情不可能誣陷蔡某，是應認係彼二人共同竊取
    該Ｖ９─四八０一號自小客車無誤。
二、核被告所為，係犯刑法第三百二十條第一項之竊盜罪、第三百二十一條第一項第
    三款之加重竊盜罪；被告與呂儒倫間所犯竊盜罪，彼等間有犯意聯絡及行為分擔
    ，均為共同正犯。被告先後數次犯行，時間緊接，犯罪構成要件相同，顯係基於
    概括之犯意反覆為之，應依連續犯之規定論以一罪，並加重其刑。查被告於八十
    七年間，曾犯麻醉藥品管理條例罪，經本院判處有期徒刑四月，如易科罰金以三
    百元折算一日確定，於八十七年七月二日執行完畢，有台灣高等法院檢察署刑案
    紀錄簡覆表在卷可稽，其受有期徒刑之執行完畢後，五年以內再犯有期徒刑以上
    之罪，為累犯，應依法遞加重其刑。爰審酌被告之品行、犯罪之動機、目的、手
    段、所生之危害及犯罪後之態度等一切情狀，量處如主文所示之刑。
三、扣案之作案用之鑰匙、Ｌ型板手各一支為被告所有且係供犯罪所用之物，併予宣
    告沒收。
據上論斷，應依刑事訴訟法第二百九十九條第一項前段，刑法第二十八條、第五十六
條、第三百二十一條第一項第三款、第四十七條、第三十八條第一項第二款，判決如
主文。
本案經檢察官李基彰到庭執行職務
中    華    民    國    九十一      年       九      月    二十六      日
                                    台灣苗栗地方法院刑事第一庭
                                          法  官   林  誌  誠
右正本證明與原本無異。
如不服本判決，應於判決送達後十日內向本院提出上訴狀( 應附繕本 )。
                                          書記官   李  達  成
中    華    民    國    九十一      年       九      月    二十六      日
附錄論罪科刑法條
刑法第三百二十一條
  犯竊盜罪而有左列情形之一者，處六月以上五年以下有期徒刑：
    一  於夜間侵入住宅或有人居住之建築物、船艦，或隱匿其內而犯之者。
    二  毀越門扇、牆垣或其他安全設備而犯之者。
    三  攜帶兇器而犯之者。
    四  結夥三人以上而犯之者。
  五  乘火災、水災或其他災害之際而犯之者。
    六  在車站、埠頭而犯之者。
  前項之未遂犯罰之。
刑法第三百二十條第一項
  意圖為自己或第三人不法之所有，而竊取他人之動產者，為竊盜罪，處五年以下有
  期徒刑、拘役或五百元以下罰金。
